【裁判字號】    98,交聲,2722
【裁判日期】    981030
【裁判案由】    聲明異議
【裁判全文】
臺灣高雄地方法院交通事件裁定      98年度交聲字第2722號
原處分機關  高雄市政府交通局
法定代理人  王國材
異  議  人  甲○○
即受處分人
上列異議人因違反道路交通管理處罰條例案件，對於高雄市交通
局民國98年9 月3 日高市交裁字第32-VP0000000號違反道路交通
管理事件裁決書，聲明異議，本院裁定如下：
    主      文
異議駁回。
    理      由
一、原處分意旨略以：異議人即受處分人甲○○所有之車號6177
    -XA 號自用小客車，於民國98年1 月17日12時48分許，沿台
    一線由北往南行駛，行經南下433.5 公里處有汽車駕駛人行
    車速度，超過規定之最高時速未滿20公里之違規，經屏東縣
    政府警察局交通隊開單舉發，嗣經異議人提出申訴，原處分
    機關調查結果，仍認異議人有前開違規行為，故仍應依道路
    交通管理處罰條例第40條之規定，裁處異議人罰鍰新台幣（
    下同）2200元等語。
二、聲明異議意旨略以：異議人並未收到原舉發單位所寄送本件
    違規舉發通知單，故不知有前揭違規之情，請求撤銷原處分
    云云。
三、按汽車駕駛人，行車速度，超過規定之最高時速，或低於規
    定之最低時速，除有第43條第1 項第2 款情形外，處新臺幣
    1200元以上2400元以下罰鍰，道路交通管理處罰條例第40條
    定有明文。
四、經查：異議人甲○○所有車牌號碼6177-XA 號自用小客車於
    98年1 月17日12時48分許，沿台一線由北往南行駛，行經南
    下433.5 公里處有汽車駕駛人行車速度，超過規定之最高時
    速未滿20公里之違規情事，有卷附屏東縣政府警察局交通隊
    屏警交字第VP0000000 號舉發違反道路交通管理事件通知單
    、取締照片1 幀、送達證書、高雄市政府交通局高市交裁字
    第32-VP0000000號違反道路交通管理事件裁決書（本院卷第
    9 、13至15頁）在卷可稽。綜上可知，異議人所有之上開自
    用小客車，於前揭時、地有超速之違規行為，堪以認定。
五、異議人雖辯稱伊未收到原舉發單位寄送之違規舉發通知單云
    云。按送達，不能依前2 條之規定為之者，得將文書寄存送
    達於地之地方自治或警察機關，並作送達通知書二份，一份
    黏貼於應受送達人住居所、事務所、營業所或其就業處所之
    門首，另一份交由鄰居或置於該送達處所信箱或其他適當位
    置，以為送達。前項情形，由郵政機關為送達者，得將為書
    寄存於送達地之郵政機關，行政程序法第74條第1 項、第2
    項，定有明文。經查，本件原舉發單位屏東縣政府警察局交
    通隊係以掛號郵寄方式交由郵政機關送達本件舉發違反道路
    交通管理事件通知單，並由小港郵局於98年3 月16日將該舉
    發通知單郵寄送達異議人位於高雄市○○區○○街15之1號
    住處，惟因未獲受送達人，故以寄存方式將該違規舉發通知
    單寄存於該郵局，並作送達通知書二份，一份黏貼於應受送
    達人住居所之門首，一份置於該受送達處所信箱適當位置，
    以為送達，有卷附送達證書可稽（本院卷第15頁），故原舉
    發單位業已依法送達本件舉發違反道路交通管理事件通知單
    ，並無違誤。
六、綜上所述，異議人確有裁決書上所載汽車駕駛人行車速度，
    超過規定之最高時速未滿20公里之違規情事，且原舉發單位
    並已依法送達本件舉發違反道路交通管理事件通知單，異議
    人上述所辯，並無足取。揆諸前揭法律規定，異議人既有上
    開違規情事，原處分機關依道路交通管理處罰條例第40條規
    定，對異議人裁處罰鍰2200元，並無違誤，異議人執上開情
    詞聲明異議，洵無理由。
據上論斷，應依道路交通案件處理辦法第19條，裁定如主文。
中    華    民    國    98    年    10    月    30    日
                        交通法庭  法  官  曾仁勇
以上正本證明與原本無異。
如不服本裁定，應於收受送達後5 日內向本院提出抗告狀。
中    華    民    國    98    年    10    月    30    日
                                  書記官  王紀芸


司法院資訊處製作；財團法人民間司法改革基金會備份。
